Inventaris van het archief van de Nederlandse Ambassade in IJsland (Londen), 1955-1974
Nationaal Archief, Den Haag
code 24 13
code 24, 281.11 14
code 250 17
code 262 15
code 271.3 19
code 281 16
code 281.1 9
code 281.11 7
code 313.211 27
code 314.1 24
code 315 25
code 315 26
code 321.210.2 23
code 335.612 21
code 554.1 30
code 554.22 31
code 600 35
code 600 38
code 600 44
code 610.21 40
code 611.0 46
code 611.7 39
code 613.211.411 41
code 614.021 66
code 614.033 45
code 614.410 59
code 614.410 61
code 614.411 80
code 65 37
code 712 52
code 726.1 18
code 726.1 53
code 726.1 55
code 813.33 56
code 911.21 70
code 911.23 72
code 911.30 69
code 911.32 74
code 911.32 75
code 912.1 68
code 912.2 62
code 912.2 63
code 912.2 64
code 913.10 67
code 921.10 114
code 994 83
code 995 78
code 996 84
code 996.0 99
code 998.22 89
code 999.0 95
code 999.1 97
code 999.211 79
code 999.212 86
code 999.213 82
code 999.213 88
code 999.23 94
code 999.242 81
Concordans verwijzend naar het archief van de Nederlandse Ambassade in IJsland met als standplaats Londen over de periode 1965 - 1974
3
5
code 132.4 110
code 132.4 111
code 132.4 112
code 132.4 113
code 2 6
code 271.3 20
code 281.11 10
code 281.11 11
code 335.612 22
code 431.6 29
code 541.10 34
code 544.1 33
code 544.630 32
code 553.12 28
code 600 36
code 610 48
code 610.30 43
code 611.0 47
code 611.51 50
code 613.211.21 51
code 613.211.40 101
code 613.211.411 42
code 614.410 60
code 614.410 102
code 661.3 49
code 712 54
code 810.1 57
code 813.37 58
code 911 76
code 911.21 71
code 911.23 73
code 911.7 77
code 912.2, 911.30 65
code 921.223 115
code 993 100
code 995.0 93
code 995.0 103
code 996 90
code 996.0 104
code 996.212 87
code 996.233.1 85
code 996.240 105
code 996.253 106
code 998.22 91
code 999.0 96
code 999.0 98
code 999.232.0 92
Beschrijving van de series en archiefbestanddelen
- Algemeen, 0
  - Index op namen van personen, bedrijven en op onderwerp, met een verwijzing naar de archiefcode., 1955-1964; 1; kaartsysteem
  - Agenda's op ingekomen en uitgegane stukken., 1959-1974; 2-3; 2 delen
    - 1959-1964, 2
    - 1965-1974, 3
  - Index op ingekomen en uitgegane open-, code- en telexberichten en brieven., 1959-1974; 4-5; 1 pak en 1 omslag
    - 1959-1964, 4; pak
    - 1965-1974, 5
  - Dossierinventaris van het archief van de Nederlandse Ambassade in IJsland te Londen over de periode 1965 - 1974., 6; 1 stuk
- Organisatie, 1
  - Stukken betreffende de organisatie van het Nederlands Consulaat-Generaal in IJsland te Reykjavik., 1950-1964; 7; 1 omslag
  - Stukken betreffende de werkzaamheden van de Nederlandse vertegenwoordiging in IJsland., 1955-1964; 8; 1 omslag
- Protocol, 2
  - Stukken betreffende de benoemingen van ambassadeurs van IJsland in Nederland., 1951-1974; 9-11; 3 omslagen
    - 1951-1962, 9
    - 1965-1972, 10
    - 1974, 11
  - Stukken betreffende het aanbieden van de geloofsbrieven en de benoeming van de ambassadeurs van de Nederlandse Ambassade in IJsland te Londen., 1953-1964; 12-14; 3 omslagen
    - D.U. Stikker, 1953 - 1956, 12
    - A.W.C. baron Bentinck, 1959, 13
    - J.H. van Roijen, 1963 - 1964, 14
  - Stukken betreffende richtlijnen van IJsland inzake decoraties., 1955; 15; 1 omslag
  - Stukken betreffende de wederzijdse verheffing van gezantschappen tot ambassade door diverse landen., 1955-1957; 16; 1 omslag
  - Stukken betreffende het informeren van IJsland over de wijzigingen in internationale verdragen., 1958-1963; 17-18; 2 omslagen
    - Diverse verdragen, 1962 - 1963, 17
    - Overeenkomst inzake zeeliedenvluchtelingen, 1958 - 1962, 18
  - Stukken betreffende het ontvangen van condoleances naar aanleiding van het overlijden van prinses Wilhelmina., 1962-1963; 19; 1 omslag
  - Stukken betreffende het overlijden van president B. Benediktsson van IJsland., 1970; 20; 1 omslag
- Juridische aangelegenheden, 3
  - Stukken betreffende diverse wetgeving van IJsland., 1946-1971; 21-23; 3 omslagen
    - Merkenwetgeving. 1946-1971, 21-22
      - 1946-1955, 21
      - 1968-1971, 22
    - Nationaliteitswetgeving, 1954, 23
  - Stukken betreffende het bemiddelen bij de mogelijke komst van een uitleveringsverdrag tussen Nederland en IJsland., 1950-1960; 24; 1 omslag
  - Stukken betreffende het informeren van IJsland over de wijzigingen in internationale verdragen., 1951-1964; 25-26; 2 omslagen
    - Diverse verdragen, 1951 - 1964, 25
    - Haagse Vredesverdragen, 1954 - 1962, 26
  - Stukken betreffende het bekendmaken van de overeenkomst tussen Nederland en Japan inzake uitkeringen aan Nederlandse ex-krijgsgevangenen van Japan., 1956; 27; 1 omslag
- Aangelegenheden van openbare gezondheidszorg en milieu, 4
  - Stukken betreffende het informeren van IJsland inzake het initiatief van Nederland om te komen tot een aansprakelijkheidsregeling voor schade door olie vanwege de exploratie en exploitatie op continentale platten., 1971; 28; 1 omslag
  - Stukken betreffende internationale maatregelen inzake vervuiling., 1971; 29; 1 omslag
- Waterstaat, verkeer en vervoer, 5
  - Stukken betreffende luchtvaartaangelegenheden., 1956-1968; 30-33; 3 omslagen en 1 stuk
    - Goedkeuring door IJsland van het protocol tot wijziging van de Warschau Conventie inzake de burgerluchtvaart, 1956, 30
    - Ontwikkelingen in de burgerluchtvaart van IJsland, 1964, 31
    - Aankoop van een Fokkervliegtuig door Icelandair, 1967, 32
    - Brief aan de Nederlandse minister van Buitenlandse Zaken inzake de totstandkoming van een luchtvaartovereenkomst tussen IJsland en het Verenigd Koninkrijk, 1968, 33; stuk
  - Stukken betreffende de visie van IJsland op de Weerschepenovereenkomst 1954., 1973; 34; 1 omslag
- Economie, migratie, 6
  - Stukken betreffende de algemene economische berichtgeving over IJsland., 1951-1974; 35-36; 1 pak en 1 omslag
    - 1951-1964, 35; pak
    - 1965-1974, 36
  - Stukken betreffende de mogelijkheden voor emigranten in IJsland., 1955; 37; 1 omslag
  - Stukken betreffende een notitie aan de Nationale Bank van IJsland over het economisch beleid in Nederland., 1956; 38; 1 omslag
  - Stukken betreffende de kredietverlening aan IJsland door diverse landen., 1956-1959; 39; 1 omslag
  - Stukken betreffende het informeren van IJsland over de nationalisatie van Nederlandse eigendommen in Indonesië., 1958; 40; 1 omslag
  - Stukken betreffende de handelsbetrekkingen tussen IJsland en diverse landen., 1958-1973; 41-43; 3 omslagen
    - Nederland. 1958-1969, 41-42
      - 1958, 41
      - 1966-1969, 42
    - Afrika, 1973, 43
  - Stukken betreffende de economische situatie in IJsland na de invoering van het stabilisatieprogramma., 1960-1963; 44; 1 pak
  - Brief aan de Nederlandse minister van Buitenlandse Zaken over de industrialisatieplannen van IJsland., 1964; 45; 1 stuk
  - Stukken betreffende de leningen van IJsland., 1964-1968; 46-47; 1 omslag en 1 stuk
    - Informeren van IJsland over de buitenwerkingtreding van de overeenkomst tussen Nederland en IJsland inzake schuldaflossing, 1964, 46; omslag
    - Brief aan de Nederlandse minister van Buitenlandse Zaken over de buitenlandse schulden van IJsland, 1968, 47
  - Stukken betreffende de economische planning van IJsland over de jaren 1963 - 1966., 48; 1 omslag
  - Stukken betreffende stakingen in IJsland., 1968; 49
  - Stukken betreffende de devaluatie van de munteenheid van IJsland., 1968-1974; 50; 1 omslag
  - Stukken betreffende wet- en regelgeving van IJsland inzake in- en uitvoerrechten., 1968-1974; 51; 1 omslag
- Sociale aangelegenheden, 7
  - Stukken betreffende de hulpverlening van IJsland aan Nederland vanwege de watersnoodramp., 1953-1954; 52; 1 omslag
  - Stukken betreffende het doorsturen van een memorandum aan IJsland over de visie van Nederland op het vluchtelingenprobleem., 1954; 53; 1 omslag
  - Stukken betreffende de hulp van Nederland aan IJsland vanwege een vulkaanuitbarsting., 1973; 54; 1 omslag
- Culturele en wetenschappelijke aangelegenheden, voorlichting, 8
  - Stukken betreffende de uitkomsten van internationale overleggen inzake kernenergie., 1956; 55; 1 omslag
  - Stukken betreffende het informeren van IJsland over de atoomwetgeving van Nederland., 1959; 56; 1 omslag
  - Stukken betreffende de culturele betrekkingen tussen IJsland en Nederland., 1966-1970; 57; 1 omslag
  - Stukken betreffende de ondertekening van de Europese overeenkomst inzake de bescherming van het archeologisch erfgoed door IJsland., 1970; 58; 1 omslag
- Staatkunde, landverdediging, internationale organisaties, 9
  - Stukken betreffende buitenlandse politieke aangelegenheden., 1951-1974; 59-68; 3 pakken, 6 omslagen en 1 stuk
    - Territoriale wateren. 1951-1972, 59-61
      - Visserijgeschil tussen IJsland en het Verenigd Koninkrijk vanwege de wijziging van de territoriale grenzen door IJsland. 1951-1972, 59-60
        - 1951-1959, 59; pak
        - 1969-1972, 60; pak
      - Vaststelling en wijziging van de territoriale grenzen door IJsland, 1953 - 1958, 61; pak
    - Diplomatieke betrekkingen tussen IJsland en diverse landen, 1953 - 1956, 62
    - Activiteiten van de buitenlandse dienst van IJsland, 1956 - 1964, 63
    - Buitenlandse politiek van IJsland. 1956-1974, 64-65
      - 1956-1957, 64
      - 1966-1974, 65
    - Brief aan de Nederlandse minister van Buitenlandse Zaken inzake een gesprek met de president van IJsland omtrent economische en politieke ontwikkelingen in IJsland, 1957, 66; stuk
    - Standpunt van Nederland inzake de activiteiten van een groep van Europese personen welke een conferentie willen houden over de toekomst van Europa (Table Ronde des Sages de l'Europe), 1957, 67
    - Bezoek van de Nederlandse minister van Buitenlandse Zaken, de heer J. Luns, aan IJsland, 1964, 68
  - Stukken betreffende binnenlandse politieke aangelegenheden., 1952-1974; 69-77; 2 pakken en 7 omslagen
    - Algemeen, 1954 - 1963, 69; pak
    - Staatshoofd. 1952-1968, 70-71
      - 1952-1964, 70
      - 1968, 71
    - Kabinet. 1953-1974, 72-73
      - 1953-1963, 72
      - 1965-1974, 73
    - Verkiezingen. 1956-1974, 74-75
      - 1956-1963, 74
      - 1967-1974, 75
    - Jaarrapporten over IJsland over de jaren 1968 en 1970, 1965 - 1970, 76
    - Artikelen uit de pers van IJsland inzake diverse politieke onderwerpen betreffende IJsland, 1966 - 1970, 77; pak
  - Stukken betreffende internationale organisaties., 1952-1974; 78-106; 27 omslagen en 2 stukken
    - Verenigde Naties (VN). 1952-1974, 78-93
      - Mogelijke toetreding van IJsland tot de Intergouvernementele Maritieme Consultatieve Organisatie (IMCO), 1952 - 1954, 78
      - Algemene Vergaderingen. 1952-1963, 79-82
        - Steunvraag aan IJsland voor de Nederlandse kandidatuur voor het voorzitterschap van de 9e Algemene Vergadering, 1952 - 1954, 79
        - Rapport van de Nederlandse delegatie bij de Algemene Vergadering inzake visserij, 1954 - 1955, 80
        - Dankbetuiging aan IJsland vanwege de steun tijdens de Algemene Vergadering inzake de resolutie over Suriname en de Nederlandse Antillen, 1955, 81
        - Kandidaatstelling van IJsland voor het vicevoorzitterschap voor de 18e Algemene Vergadering en een interview met de ambassadeur van IJsland te Washington over de algemene vergadering, 1959 - 1963, 82
      - Standpunt van IJsland inzake de vestiging van een Europees regionaal bureau van de Wereldgezondheidsorganisatie (WHO), 1953, 83
      - Food and Agricultural Organization (FAO). 1953-1967, 84-85
        - Informeren van IJsland inzake de visie van Nederland over aangelegenheden omtrent de FAO, 1953, 84
        - Steunvraag aan IJsland voor de Nederlandse kandidatuur voor de functie van secretaris-generaal van de FAO, 1967, 85
      - Commissie voor Internationaal Recht van de VN. 1956-1971, 86-87
        - Steunvraag aan IJsland voor de Nederlandse kandidatuur voor de Commissie voor Internationaal Recht, 1956, 86
        - Nota inzake een steunvraag voor de Nederlandse kandidatuur voor de Commissie voor Internationaal Recht, 1971, 87; stuk
      - Geruchten over de communistische achtergrond van een lid van de delegatie van IJsland van de VN en een interview met de ambassadeur van IJsland te Washington over de algemene vergadering, 1957 - 1959, 88
      - Steunvraag aan IJsland voor de Nederlandse kandidatuur voor de Raad van Beheer van het internationaal VN-bureau voor de atoomenergie (IAEA), 1964, 89
      - Informeren van IJsland inzake het standpunt van Nederland over de verkiezingen van de Raad van Beheer van de International Labour Organization (ILO), 1965, 90
      - Steunvraag aan IJsland voor de Nederlandse kandidatuur voor de Uitvoerende Raad van de United Nations Educational, Scientific and Cultural Organization (Unesco), 1966 - 1970, 91
      - Steunvraag aan IJsland voor de Nederlandse kandidatuur voor het lidmaatschap voor de Industriële Ontwikkelings Raad van de United Nations Industrial Development Organization (UNIDO), 1968 - 1971, 92
      - Steunvraag aan IJsland voor de Nederlandse kandidatuur voor de Internationale Organisatie voor de Burgerluchtvaart (ICAO)-raad, 1972 - 1974, 93
    - Raad van Europa (RvE). 1956-1970, 94-96
      - Steunvraag aan IJsland voor de Nederlandse kandidatuur voor secretaris-generaal bij de Raad van Europa, 1956 - 1957, 94
      - Visie van IJsland op de koers van de Raad van Europa, 1959, 95
      - Deelname van IJsland en Nederland aan de Conferentie van Ministers van Justitie van de lidstaten van de Raad van Europa, 1969 - 1970, 96
    - Noord-Atlantische Verdragsorganisatie (NAVO). 1959-1970, 97-98
      - Conflict tussen IJsland en het Verenigd Koninkrijk in de NAVO, 1959, 97
      - Verhouding tussen de NAVO en IJsland, 1968 - 1970, 98
    - Standpunten van Nederland en IJsland inzake de reorganisatie van de Organisatie voor Economische Samenwerking en Ontwikkeling (OESO), 1960 - 1964, 99
    - Toetreding van diverse landen tot het Permanente Hof van Arbitrage, 1960 - 1970, 100
    - Telex aan de Nederlandse ministers van Buitenlandse Zaken en Landbouw en Visserij over de reactie van IJsland op de mogelijke verlaging van invoerrechten op vis en visproducten door de Europese Economische Gemeenschap, 1966, 101; stuk
    - Deelname van Nederland en IJsland aan de Fisheries Policing Conference te Londen, 1967, 102
    - Procedure van IJsland bij de toepassing van het verdrag inzake het vergemakkelijken van het internationaal verkeer ter zee, 1967 - 1968, 103
    - Mogelijke toetreding van IJsland tot de Europese Vrijhandelsassociatie (EVA) en de Europese Economische Gemeenschap (EEG). 1967-1971, 104-105
      - 1967-1969, 104
      - 1969-1971, 105
    - Steunvraag aan IJsland voor de Nederlandse kandidatuur voor de functie van secretaris-generaal bij de Organisatie voor Economische Samenwerking en Ontwikkeling, 1968, 106
  - Stukken betreffende het opmaken en ontvangen van verslagen naar aanleiding van dienstreizen., 1952-1976; 107-113; 7 omslagen
    - Dienstreis van de gezant van het Nederlands Gezantschap in IJsland te Dublin, de heer J.W.M. Snouck Hurgronje, naar IJsland, 1952, 107
    - Dienstreizen van de ambassadeur van de Nederlandse Ambassade in IJsland te Londen, de heer D.U. Stikker, naar IJsland, 1954 - 1958, 108
    - Dienstreizen van de ambassadeur van de Nederlandse Ambassade in IJsland te Londen, de heer A.W.C. baron Bentinck, naar diverse plaatsen in IJsland, 1961 - 1963, 109
    - Dienstreis van de consul-generaal van het Nederlands Consulaat-Generaal in IJsland te Reykjavik, de heer A. Claessen, naar Nederland, 1964 - 1965, 110
    - Dienstreizen van de ambassadeur van de Nederlandse Ambassade in IJsland te Londen, de heer J.H. van Roijen, naar IJsland, 1964 - 1970, 111
    - Dienstreizen van de eerste handelssecretaris van de Nederlandse Ambassade in IJsland te Londen, de heer J. Tjaardstra, naar IJsland, 1966 - 1970, 112
    - Dienstreizen van de ambassadeur van de Nederlandse Ambassade in IJsland te Londen, de heer W.J.G. baron Gevers, naar IJsland, 1971 - 1976, 113
  - Stukken betreffende militaire aangelegenheden., 1961-1974; 114-115; 2 omslagen
    - Ontwikkelingen bij de krijgsmacht van IJsland, 1961 - 1964, 114
    - Overeenkomsten en regelingen van Nederland inzake overvliegen en landen van militaire vliegtuigen, 1966 - 1974, 115